【裁判字號】    92,簡上,65
【裁判日期】    920623
【裁判案由】    家暴傷害
【裁判全文】
臺灣嘉義地方法院刑事判決                          九十二年度簡上字第六五號
    上  訴  人
    即  被  告  乙○○
                甲○○
右上訴人因家暴傷害案件，不服本院嘉義簡易庭九十二年度簡字第二五九號，中華民
國九十二年三月十三日第一審判決（聲請簡易判決處刑案號：臺灣嘉義地方法院檢察
署九十二年度調偵字第七一號）提起上訴，本院管轄之第二審合議庭判決如左：
    主  文
上訴駁回。
    事  實
一、乙○○、甲○○為兄弟關係，乙○○與丙○○並為夫妻關係，其等為家庭暴力防
    治法第三條第一、四款所定之家庭成員。乙○○因與丙○○失和，乃遷至嘉義市
    西區○○○街五十一號甲○○居處同住，丙○○遂於民國九十一年十一月九日零
    時許，至上址欲見乙○○，詎乙○○、甲○○二人因與丙○○語生齟齬，竟共同
    基於傷害之犯意聯絡，乙○○先徒手掌摑丙○○，丙○○因而倒地，乙○○隨即
    強拉丙○○往屋外而去，丙○○因反抗而不慎毀損玻璃，甲○○因氣憤亦以腳踢
    丙○○之胸部，致丙○○受有胸部挫傷、皮下紅、右下腿部挫傷、皮下紅瘀之傷
    害。
二、案經丙○○訴由嘉義市警察局第一分局報由臺灣嘉義地方法院檢察署檢察官聲請
    簡易判決處刑。
    理  由
一、訊據上訴人即被告乙○○固不否認出手賞摑告訴人丙○○二個耳光及拉扯丙○○
    至屋外之事實，質之上訴人即被告甲○○亦不否認因氣憤有出腳踢向告訴人之事
    實，惟均否認有何傷害之犯行，被告乙○○辯稱：「我只是打我太太（指告訴人
    丙○○）兩個耳光，其他傷不是我造成的，驗傷單沒有打耳光所造成的傷害」云
    云；被告甲○○辯稱：「我想要用腳踹她（指告訴人），但是被我哥哥阻止，所
    以沒有踢到」云云。經查，被告乙○○、甲○○確實均有傷害告訴人之事實，迭
    據告訴人於警局初詢、檢察官偵查、原審審理及本院調查、審理時指訴甚明，核
    與被告等自承或辯述之情節相合，又告訴人係於本案事發後，隨即經警送醫診治
    之事實，業據證人即據報前往處理之警員丁○○結證明確，又觀之告訴人所提附
    卷之傷害診斷書，其檢驗日期亦載明係於九十一年十一月九日上午一時十五分，
    即緊接於所指受傷時間之後，堪認告訴人所受傷勢確係與被告二人爭執時所造成
    無訛，是告訴人指訴被告二人涉及傷害犯行一情，自屬有據。至被告乙○○固辯
    稱告訴人傷勢非其造成云云，但查，被告自陳：打告訴人耳光後，有推告訴人出
    門，告訴人跌倒在地，其仍拉住告訴人衣服推告訴人出門等語，其間拉扯過程造
    成告訴人受傷，非被告乙○○所不得預見，其仍執意為之，足認其有傷害犯意甚
    明，又觀之告訴人所受傷勢，多係四肢部擦、挫傷，堪認係拉扯推打間所造成，
    是被告乙○○辯稱告訴人所受傷勢非其造成云云，顯非有據。至被告甲○○稱受
    攔阻、未踢到告訴人云云，但被告二人供陳告訴人彼時口不擇言，辱罵尊長，被
    告乙○○且怒予掌摑，又告訴人與被告拉扯過程甚且不慎毀壞被告甲○○住處玻
    璃等情，被告乙○○見被告甲○○以腳踹打告訴人，何來攔阻可能，又被告甲○○正值盛怒激動之時，其出腳踢告訴人，亦與經驗及論理法則無違，參以告訴人
    前胸確受有四×二公分挫傷之傷害，此有前開傷害診斷書一件附卷可據，倘被告
    甲○○未踢到告訴人，告訴人焉有如此之傷害，足見被告甲○○所辯，尚非可採
    。綜上所述，被告二人均有傷害告訴人之事證已臻明確，其等犯行，均堪認定。
二、核被告乙○○、甲○○所為，均係犯刑法第二百七十七條第一項之傷害罪。被告
    二人就前開犯行，有犯意聯絡及行為分擔，均為共同正犯。又被告乙○○與告訴
    人為夫妻，被告甲○○與告訴人為小叔，為家庭暴力防治法第三條第一、四款所
    規定之家庭成員，被告等對告訴人故意實施家庭暴力行為，而成立刑法第二百七
    十七條第一項所規定之傷害罪，係屬家庭暴力防治法第二條第二項之家庭暴力罪
    。原審依刑事訴訟法第四百四十九條第一項前段之規定，以被告二人傷害行為之
    事證明確，適用刑法第二十八條、第二百七十七條第一項、第四十一條第一項，
    罰金罰鍰提高標準條例第一條前段、第二條之規定，逕以簡易判決處刑，各判處
    拘役二十日，並諭知如易科罰金，均以三百元折算一日之折算標準，核其認事用
    法，均無違誤，量刑亦無不妥。被告二人上訴意旨否認傷害犯行，為無理由，應
    予駁回。
據上論斷，應依刑事訴訟法第四百五十五條之一第一項、第三項、第三百六十八條，
判決如主文。
本案經檢察官週欣潔到庭執行職務
中      華      民      國    九十二    年      六      月    二十三    日
                                    臺灣嘉義地方法院刑事第三庭
                                        審判長法  官  沈 福 財
                                              法  官  張 育 彰
                                              法  官  許 兆 慶
右正本證明與原本無異。
不得上訴。
中      華      民      國    九十二    年      六      月    二十三    日
                                              書記官  洪 麗 惠
附錄法條：
刑法第二百七十七條第一項：
傷害人之身體或健康者，處三年以下有期徒刑、拘役或一千元以下罰金。


司法院資訊處製作；財團法人民間司法改革基金會備份。
